臺灣士林地方法院刑事判決　　　　　　　　　　　　　九十三年度訴字第一四號
　　公　訴　人　臺灣士林地方法院檢察署檢察官
　　被　　　告　甲○○
右列被告因偽造文書案件，經檢察官聲請簡易判決處刑（九十二年度偵字第五０五三
號），本院士林簡易庭認不宜以簡易判決處刑（九十二年士簡字第一四八八號），移
由本院刑事庭改依通常程序審理，經本院合議庭裁定認本件宜由受命法官獨任進行簡
式審判程序，並判決如左：
    主  文
甲○○連續行使偽造私文書，足以生損害於公眾及他人，處有期徒刑肆月，如易科罰
金，以參佰元折算壹日。緩刑參年。
「乙○○」名義之車號ＩＨ-二０五八號及ＧＣ-二二二五號自小客車行車執照貳枚、
「乙○○」汽車過戶登記書上「新車主名稱」欄內偽造之「乙○○」簽名肆枚，均沒
收。
    事  實
一、甲○○經營榮進車行，前於民國九十年三、四月間因受乙○○委託代為辦理車輛
    過戶事宜，持有乙○○之
    求乙○○代繳車輛稅款以抵償所積欠債務，竟未經乙○○之同意或授權，基於概
    括之犯意，於九十年十二月二十六日連續盜用乙○○所留存之
    用不知情之代辦人員，於同日持乙○○之
    五段八十號臺北市監理處北區分處，連續偽填乙○○之名字於車號ＩＨ-二０五
    八號及ＧＣ-二二二五號自小客車之汽車過戶登記書（一式二份）「新車主名稱
    」欄位上，並蓋用乙○○之印章，偽造以乙○○名義申請過戶之登記書，再於同
    日持之向前開監理處行使，申請辦理過戶，而使承辦過戶審核之公務員將此不實
    之汽車過戶移轉事項於職務上所掌管之前述申請登記書之審核欄上蓋章核准，並
    登載於汽車過戶登記之公文書上，而將蕭宏宇所有並出售予榮進車行之前開車號
    ＩＨ-二０五八號自小客車，以及陳銘秋所有並出售予榮進車行之前開車號ＧＣ-
    二二二五號自小客車，辦理過戶至乙○○名下，甲○○據以領得以乙○○為車主
    名義之汽車行車執照二枚，皆足以生損害於乙○○及公路監理機關對車籍管理之
    正確性。嗣乙○○於九十一年三月二十二日接到前開車輛之稅單，始悉上情。
二、案經乙○○訴由臺北市政府警察局松山分局報請臺灣板橋地方法院檢察署呈請臺
    灣高等法院檢察署令轉台灣士林地方法院檢察署檢察官偵查聲請簡易判決處刑，
    本院改依通常程序審理，嗣由本院裁定進行簡式審判程序。
    理  由
一、右揭犯罪事實，業據被告甲○○於警詢、偵查及本院審理時坦承不諱，核與證人
    乙○○於警詢、偵查時指訴情節相符，並有臺北市監理處九十二年七月二十八日
    北市監北字第０九三六Ｏ七九一三ＯＯ號函附車籍資料影本（含汽車過戶登記書
    影本二紙、
    不知情之代辦人員偽簽乙○○之署名、盜用印文，偽造過戶登記書之私文書，持
    向監理處行使辦理過戶手續，被告並據以領得以乙○○為車主名義之汽車行車執
    照，自足以生損害於乙○○及公路監理機關對車籍管理之正確性。綜上而論，本
    件事證明確，被告之犯行洵堪認定，應依法論科。
二、核被告甲○○所為係犯刑法第二百十六條、第二百十條之行使偽造私文書罪、第
    二百十四條之使公務員登載不實罪。被告利用不知情之代辦人員偽造乙○○之簽
    名及盜用印文，偽造過戶申請書，持以行使向監理機關辦理不實之過戶手續，使
    上開公務機關於所掌公文書上為不實之登記，係間接正犯。被告偽造「乙○○」
    之署押及盜用係屬偽造文書之部分行為，偽造私文書後復持以行使，偽造之低度
    行為為行使之高度行為所吸收，均不另論罪。又被告先後兩次行使偽造私文書罪
    、使公務員登載不實文書罪之犯行，均係時間緊接，所犯為構成要件相同之罪，
    顯各係基於概括犯意為之，分為連續犯，應各依刑法第五十六條規定，以一罪論
    ，並加重其刑。被告所犯行使偽造私文書之目的，在於使公務員據以准許汽車過
    戶登記而為不實事項之登載，所犯二罪有方法結果之牽連犯關係，應從一較重之
    刑法第二百十六條、第二百十條行使偽造私文書罪處斷。又被告偽造上開文件，
    進而持向監理處行使之使公務員登載不實文書之犯行，雖未據起訴，惟該部分行
    為與前揭起訴有罪之犯行既具有牽連犯之裁判上一罪關係，應為起訴效力所及，
    本院自應併予審究。爰審酌被告犯罪之動機、目的、手段、犯罪所生危害，及犯
    罪後坦承犯行，態度良好等一切情狀，量處如主文所示之刑，並諭知易科罰金之
    折算標準。末查，被告未曾受有期徒刑以上刑之宣告，有台灣高等法院被告全國
    前案紀錄表可按，其因一時失慮，致罹刑章，經此偵審程序，當知所警惕，信無
    再犯之虞，且被告事後亦將前開車輛過戶他人，本院認所宣告之刑，以暫不執行
    其刑為適當，併諭知緩刑三年之宣告，以啟自新。
三、「乙○○」之行車執照二枚係被告所有因犯罪所得之物，雖未扣案，然無證據證
    明已滅失，爰依刑法第三十八條第一項第三款之規定宣告沒收。汽車過戶登記書
    上「新車主名稱」欄內偽造之「乙○○」簽名四枚，均屬偽造之署押，依刑法第
    二百十九條規定，不問屬於犯人與否，均應沒收。至被告盜用被害人乙○○所留
    存之印章，蓋用於前開登記文書上「乙○○」印文，並非偽造之印章、印文，自
    不得依刑法第二百十九條之規定宣告沒收（最高法院四十八年度臺上字第一一三
    號判例可供參照），併予敘明。
據上論斷，應依刑事訴訟法第四百五十二條、第二百七十三條之一第一項、第二百九
十九條第一項前段，刑法第五十六條、第二百十六條、第二百十條、第二百十四條、
第五十五條、第四十一條第一項、第七十四條第一款、第二百十九條、第三十八條第
一項第三款，罰金罰鍰提高標準條例第一條前段、第二條，判決如主文。
本案經檢察官鄭世揚到庭執行職務。
中　　　華　　　民　　　國　　九十三　　年　　　四　　　月　　二十二　　日
                                    台灣士林地方法院刑事第三庭
                                        法  官  王  俊  雄
右正本證明與原本無異。
如不服本判決應於送達後十日內向本院提出上訴狀。
                                        書記官  許  秋  莉
中　　　華　　　民　　　國　　九十三　　年　　　四　　　月　　二十二　　日
附錄本判決論罪科刑依據之法條：
中華民國刑法第二百十六條：
　(行使偽造變造或登載不實之文書罪)
　行使第二百十條至第二百十五條之文書者，依偽造、變造文書或登載不實事項或使
  登載不實事項之規定處斷。
中華民國刑法第二百十條：
　(偽造變造私文書罪)
　偽造、變造私文書，足以生損害於公眾或他人者，處五年以下有期徒刑。
中華民國刑法第二百十四條：
　(使公務員登載不實罪)
　明知為不實之事項，而使公務員登載於職務上所掌之公文書，足以生損害於公眾或
  他人者，處三年以下有期徒刑、拘役或五百元以下罰金。
